臺灣桃園地方法院刑事判決　　　　　　　93年度訴字第1378號
公　訴　人　臺灣桃園地方法院檢察署檢察官
被　　　告　丙○○
選任辯護人　巫宗翰律師
上列被告因違反槍砲彈藥刀械管制條例案件，經檢察官提起公訴
（92年度偵字第19221 號），本院判決如下：
    主  文
丙○○連續未經許可，製造可發射子彈具有殺傷力之改造玩具手
槍，處有期徒刑柒年，併科罰金新臺幣貳拾萬元，罰金如易服勞
役，以罰金總額與陸個月之日數比例折算。扣案如附表一所示之
物均沒收。
    事  實
一、丙○○明知未經許可，不得製造、販賣可發射子彈具有殺傷
    力之改造玩具手槍、具有殺傷力之子彈及未經許可不得販賣
    槍砲彈藥主要組成零件，竟為償還債務鋌而走險，先分別基
    於製造可發射子彈具有殺傷力之改造玩具手槍、有殺傷力之
    子彈之概括犯意，自民國九十二年十月上旬某日起，在桃園
    縣大園鄉○○路五四三巷十三號住處內，以其所有附表一編
    號八所示之工具及編號九之槍枝分解說明書等資料，自行將
    其在不詳時間向他人購入已貫通之槍枝主要組成零件金屬槍
    管，換裝在所購入之玩具手槍中，而先後製造完成可發射子
    彈具有殺傷力之仿ＧＬＯＣＫ一七型半自動手槍製造之玩具
    手槍換裝土造金屬槍管而成之改造手槍（槍枝管制編號：0
    000000000號）一支、仿ＦＮ廠半自動手槍製造之
    玩具手槍換裝土造金屬槍管而成之改造手槍（槍枝管制編號
    ：0000000000號）一支、仿ＣＯＬＴ廠半自動手
    槍製造之玩具手槍換裝土造金屬槍管而成之改造手槍（槍枝
    管制編號：0000000000號）一支、以前開工具用
    貫通槍管方式將所購入之仿德林吉雙管手槍製造之玩具手改
    造而成之改造手槍（槍枝管制編號：0000000000
    號）一支及不具殺傷力之仿ＧＬＯＣＫ廠一七型半自動手槍
    製造之玩具手槍換裝土造金屬槍管而成之改造手槍一支（槍
    枝管制編號：0000000000號），並以將底火、火
    藥填裝在所購入之玩具手槍附贈之子彈中，而先後製造完成
    具有殺傷力之改造子彈二顆。丙○○進而分別基於未經許可
    販賣可發射子彈具有殺傷力之改造玩具手槍、具有殺傷力之
    子彈及槍枝主要組成零件之概括犯意，以其所有之電腦連上
    網路，在不知情之雅虎國際資訊股份有限公司設置之「奇摩
    拍賣」網頁上，以「Ｚ0000000000000」使用
    人帳號，於九十二年十月十日起刊登如附表二所示販賣其製
    造完成可發射子彈具有殺傷力之改造玩具手槍、具有殺傷力
    之子彈及槍枝主要組成零件之訊息，而供不特定之人前往閱
    覽而著手販賣，並以其所有之行動電話（序號000000
    000000000號）一支留供與買主連絡使用。蘇文鈿
    於九十二年十月間在「奇摩拍賣」網頁看到上開販賣訊息，
    即撥打丙○○於網站上所留下之0000000000號電
    話號碼，向丙○○購得屬於槍枝主要組成零件之可換裝在Ｇ
    ＬＯＣＫ廠一七型槍枝之土造金屬槍管成品一支，蘇文鈿匯
    款後，丙○○即將槍管委託不知情之統一速達股份有限公司
    於九十二年十月間某日送至蘇文鈿彰化縣田尾鄉北曾村四七
    九－五號住處。嗣於九十二年十一月二十一日下午六時許，
    在尚未賣出改造手槍、子彈前，為警持搜索票前往丙○○桃
    園縣大園鄉○○路五四三巷十三號住處執行搜索查獲，並在
    丙○○使用之三樓房間扣得具殺傷力之仿ＧＬＯＣＫ廠一七
    型半自動手槍製造之玩具手槍換裝土造金屬槍管而成之改造
    手槍一支（槍枝管制編號：0000000000號）、仿
    ＦＢＩ廠半自動手槍製造之玩具手槍換裝土造金屬槍管而成
    之改造手槍一支（槍枝管制編號：0000000000號
    ）、仿ＣＯＬＴ廠半自動手槍製造之玩具手槍換裝土造金屬
    槍管而成之改造手槍一支（槍枝管制編號：0000000
    000號）、仿德林吉雙管手槍製造之金屬玩具手槍貫通槍
    管阻鐵改造而成之改造手槍一支（槍枝管制編號：0000
    000000號）及不具殺傷力之仿ＧＬＯＣＫ廠一七型半
    自動手槍製造之玩具手槍換裝土造金屬槍管而成之改造手槍
    一支（槍枝管制編號：0000000000號）、有殺傷
    力之改造子彈二顆（其中一顆為鑑驗而試射），另扣得五十
    二顆玩具子彈、槍枝主要組成零件之土造金屬槍管九支（編
    號000000－0至000000－0號）、玩具手槍滑
    套十五個、玩具手槍槍身十二個、玩具金屬彈匣十八個、行
    動電話一支（序號000000000000000號，含
    ＳＩＭ卡）及附表一編號七至九、十一、十二號所示之物。
二、案經臺北縣政府警察局三峽分局報請臺灣桃園地方法院檢察
    署檢察官偵查起訴。
    理  由
一、訊據被告丙○○於本院審理中固不否認九十二年十一月二十
    一日下午六時許，為警持搜索票於桃園縣大園鄉○○路五四
    三巷十三號住處搜索，在丙○○使用之三樓房間扣得仿ＧＬ
    ＯＣＫ廠一七型半自動手槍製造之玩具手槍換裝土造金屬槍
    管而成之改造手槍二支（槍枝管制編號：00000000
    00號、0000000000號）、仿ＦＢＩ廠半自動手
    槍製造之玩具手槍換裝土造金屬槍管而成之改造手槍一支（
    槍枝管制編號：0000000000號）、仿ＣＯＬＴ廠
    半自動手槍製造之玩具手槍換裝土造金屬槍管而成之改造手
    槍一支（槍枝管制編號：0000000000號）、仿德
    林吉雙管手槍製造之金屬玩具手槍貫通槍管阻鐵改造而成之
    改造手槍一支（槍枝管制編號：0000000000號）
    、改造子彈二顆（其中一顆為鑑驗而試射）、土造金屬槍管
    成品九支（編號000000－0至000000－0號）
    、玩具手槍滑套十五個、玩具手槍槍身十二個、玩具金屬彈
    匣十八個、行動電話一支（序號000000000000
    000號，含ＳＩＭ卡）及附表一編號七至十一號所示之物
    ，亦坦承有在奇摩拍賣網站上以「Ｚ0000000000
    000」使用人帳號刊登如附表二所示之拍賣訊息及出售槍
    管予蘇文鈿等情，惟矢口否認有何製造、販賣可發射子彈具
    有殺傷力之改造手槍、子彈及非法販賣槍管等犯行，並辯稱
    ：伊所出賣的東西都是玩具槍彈，沒有殺傷力，伊也沒有改
    造過，扣案的槍枝也只是放在家中純觀賞用，賣給蘇文鈿的
    槍管也無法使用才會被退回，伊上網賣東西純粹是好玩，而
    扣到的工具是伊在家裡幫忙時會用到的東西，跟製造槍彈無
    關云云。經查：
  (一)被告於警詢中供稱：在伊房間查扣之物是要用來販賣改造槍
    枝賺錢還清債務，伊到槍枝模型店買來槍枝，一支約四千至
    五千元，再以電鑽貫通槍管，利用車床、鑽床改造槍管後換
    裝上去使槍能發射子彈，查扣的改造工具都是改造槍枝所用
    之工具，扣案之槍枝都是伊親手改造，而查獲的底火、火藥
    是要裝填在槍枝附贈的子彈中，從九十二年十月初開始改造
    ，又伊自九十二年十月十日起在奇摩拍賣網站上刊登拍賣伊
    所改造的槍枝訊息，並表明有附上一個彈匣滿的子彈等語（
    偵卷第4 至10頁）及九十二年十一月二十二日為檢察官偵訊
    時坦承：伊將買來的玩具槍換裝過槍管，扣案的槍枝都是伊
    換上自行訂購的金屬槍管等語（偵卷第85頁），而被告於本
    院審理中質之在警詢、偵查中所說的話是否實在等情，被告
    答稱：均實在，沒有遭到刑求、威脅或逼供等語（本院九十
    四年十月二十七日審判筆錄第11至12頁），證人即臺北縣政
    府警察局三峽分局小隊長曾金山亦於本院審理中證稱：對被
    告製作警詢筆錄時均有全程錄音，採取一問一答方式，有告
    知被告三項權利，並沒有對被告施以強暴脅迫，被告精神狀
    態良好等情（本院九十四年四月二十二日審判筆錄第4 頁）
    ，足徵被告在本院審理中否認製造、販賣有殺傷力之槍彈之
    情為臨訟卸責之詞，不足採信。
  (二)被告遭查扣之上開槍枝五支、子彈二顆，先送請內政部警政
    署刑事警察局鑑定，槍枝管制編號0000000000號
    手槍一支為仿ＧＬＯＣＫ廠一七型半自動手槍製造之玩具手
    槍換裝土造金屬槍管而成之改造手槍、槍枝管制編號000
    0000000號手槍一支為仿ＦＢＩ廠半自動手槍製造之
    玩具手槍換裝土造金屬槍管而成之改造手槍、槍枝管制編號
    0000000000號手槍一支為仿ＣＯＬＴ廠半自動手
    槍製造之玩具手槍換裝土造金屬槍管而成之改造手槍，槍枝
    管制編號0000000000號手槍一支為仿德林吉雙管
    手槍製造之金屬玩具手槍，貫通槍管阻鐵改造而成之改造手
    槍，均機械性能良好，可擊發適用之子彈，認具殺傷力，而
    扣案仿ＧＬＯＣＫ廠一七型半自動手槍製造之玩具手槍換裝
    土造金屬槍管而成之改造手槍一支（槍枝管制編號：000
    0000000號），經檢視其撞針復位功能不佳，致撞針
    突量不足，無法供擊發子彈使用，研判不具殺傷力；而子彈
    二顆係由玩具金屬彈殼加裝直徑九．○ＭＭ之土造金屬彈頭
    ，改造而成之改造子彈，經採樣一顆試射，可擊發，認具殺
    傷力等情，分別有刑事警察局九十二年十一月二十二日刑鑑
    字第○九二○二二三一九四號槍彈鑑定書、九十三年二月三
    日刑鑑字第○九二○二二六四三二號槍彈鑑定書（偵卷第89
    頁以下、第133 頁以下）在卷可參，被告雖爭執上開槍枝鑑
    定使用性能檢驗法而無法確知槍枝有無殺傷力，且鑑定報告
    一天即完成，顯難採信該鑑定結果云云，惟本件槍枝之鑑定
    人即刑事警察局鑑識科人員乙○○於本院審理中已證稱：性
    能鑑定法是視槍枝機械性能是否良好並透過實際操作觀察是
    否順暢，板機、撞針性能是否良好、撞針的力道及突出量是
    否足以擊發子彈，再檢視槍枝各個組件的材質綜合驗判得知
    ，依照標準的鑑定流程性能檢驗法就可以判斷槍枝有無殺傷
    力，從收到證物、拍照、鑑驗證物到製作鑑定書大約需半天
    至一天的時間，本件警方九十二年十一月二十一日抓到被告
    ，送驗時間是二十一日，收件當天是假日，伊臨時被叫去做
    鑑定，所以當天就鑑定這一件，並當天發文等語（本院九十
    四年四月二十二日審判筆錄第6 至11頁），且上開具殺傷力
    之四支槍枝由本院再送法務部調查局鑑定，其結果均係機械
    性能良好，能發射具有殺傷力之土造子彈，有法務部調查局
    九十四年二月一日調科參字第○九四○○○四八六○○號鑑
    定通知書（本院卷）可參，復經本院再送刑事警察局以試射
    法鑑定，編號0000000000號槍枝裝填適用子彈試
    射，測得單位面積動能為四三．九二焦耳／平方公分、編號
    0000000000號槍枝裝填適用子彈試射，測得單位
    面積動能為三一．八二焦耳／平方公分、編號000000
    0000號槍枝裝填適用子彈試射，測得單位面積動能為一
    八九．五四焦耳／平分公分、編號0000000000號
    槍枝裝填適用子彈試射，測得單位面積動能為一八九．五四
    焦耳／平方公分，依刑事警察局對活豬作射擊測試結果，彈
    丸單位面積動能達二四焦耳／平方公分足以穿入豬隻皮肉層
    ，依日本科學警察研究所之研究結果，彈丸單位面積動能達
    二○焦耳／平方公分足以穿入人體皮肉層等情，有內政部警
    政署刑事警察局九十四年九月八日刑鑑字第○九四○○九五
    二二九號函（本院卷）足憑，顯見上開四支槍枝具備穿入人
    體皮肉層之殺傷力無訛，被告質疑上開四支改造手槍具殺傷
    力之辯詞實無可採。
  (三)被告既於警詢中坦承有將另外購得之槍管換裝在玩具槍中，
    扣案之底火、火藥是要用來裝填子彈之用，扣得之改造工具
    就是要用來改造槍枝的等語，復有上開可發射子彈具有殺傷
    力之改造玩具手槍四支、有殺傷力之子彈二顆及附表一編號
    八所示之改造工具、編號九槍枝分解說明書扣案可證，查獲
    被告之證人甲○○○○○於本院審理中亦稱：查獲的工具都
    是在打開中的狀態，且查獲被告時，被告正好在陽台使用加
    力鉗固定其中一支槍身，扣案的底火、火藥就是要作為裝填
    子彈用，銼刀是要拿來磨滑套等部分，砂輪片也用來磨槍身
    之用，鑽頭可用來磨平等語（本院九十四年四月二十二日審
    判筆錄第5 頁），而自刑事警察局九十二年十一月二十二日
    刑鑑字第○九二○二二三一九四號槍彈鑑定書可知上開編號
    0000000000號、0000000000號、00
    00000000號槍枝係換裝土造金屬槍管改造完成，編
    號0000000000號槍枝係將槍管阻鐵貫通改造完成
    等情，且在被告住處又扣有附表編號六、七槍枝主要組成零
    件之槍管成品、槍管半成品及編號五之有殺傷力之改造子彈
    二顆，被告於警詢、偵查中之自白顯與事實相符，是被告自
    九十二年十月上旬起至遭警查獲時止，先後自行以扣案改造
    工具製造完成可發射子彈具有殺傷力之改造玩具手槍四支、
    不具殺傷力之改造玩具手槍一支及具有殺傷力之子彈等行為
    ，至為明確。
  (四)被告固不否認於九十二年十月十日起在奇摩拍賣網站上以「
    Ｚ0000000000000」使用人帳號刊登如附表二
    所示之拍賣訊息，僅辯稱只是好玩，沒有要賣有殺傷力的槍
    、彈云云；惟查，奇摩網站使用人帳號「Ｚ0000000
    000000」為被告所申請使用，並留存通訊地址為桃園
    縣觀音鄉廣福村十一鄰一四九之四五號，而被告上網的ＩＰ
    位置經向中華電信數據通信分公司查詢，其使用電腦之裝機
    地址在被告上開留存之通訊地址桃園縣觀音鄉廣福村十一鄰
    一四九之四五號及被告桃園縣大園鄉○○路五四三巷十三號
    住處，有電信使用者資料查詢單（ＩＰ位置查詢）、雅虎國
    際資訊股份有限公司回覆之「Ｚ000000000000
    0」申請人資料、中華電信數據通信分公司檢警調網資查詢
    資料等件（偵卷第64至69頁）在卷可稽，足認上開拍賣訊息
    均為被告使用扣案之電腦上網刊登無誤；被告於警詢、九十
    二年十一月二十二日檢察官偵訊中已坦承刊登欲拍賣出售的
    槍枝均由其換裝槍管改造過等情已如前所述，而附表二之拍
    賣訊息表明所出售之槍枝均為全金屬製成，有經過測試，可
    打穿ＢＭＷ車板，買槍並附贈一個彈匣的子彈等情，有拍賣
    訊息資料足參（偵卷第32至62頁），而被告住處又扣得上開
    可發射子彈具有殺傷力之改造玩具手槍及具有殺傷力之子彈
    二顆，是被告已著手於販賣可發射子彈具有殺傷力之改造玩
    具手槍及具有殺傷力之子彈行為之實施無誤，被告雖於警詢
    中坦承曾賣出過三支改造手槍予他人等語（偵卷第6 至7 頁
    ），惟被告於本院審理中已堅決否認上情，且被告所出賣之
    槍枝是否具有殺傷力、買受人為何人、買賣之時、地均無其
    他證據可以究明，本諸罪疑惟輕原則，難僅憑被告警詢中自
    白而認被告確實有出賣具有殺傷力之改造玩具手槍、子彈既
    遂之行為，是被告確有著手實行販賣可發射子彈具有殺傷力
    之改造玩具手槍及有殺傷力之子彈之行為，尚未賣出之際即
    為警查獲，實屬明確。
  (五)被告於本院審理中坦承有出賣如偵卷第一百三十七頁照片三
    、五中適於組裝在克拉克一七型手槍中之槍管一支予蘇文鈿
    ，照片三、五只是長度不一樣，伊賣給蘇文鈿的槍管是長的
    等語（本院九十四年十月二十八日審判筆錄第13頁），惟辯
    稱：賣給蘇文鈿的槍管不能使用被退貨云云，查被告坦承出
    賣槍管予蘇文鈿等情，核與證人蘇文鈿於警詢中證述之情節
    大致相合（偵卷第110 至112 頁），而扣案如偵卷一百三十
    七頁照片三、五所示之槍管，經刑事警察局鑑定，照片三之
    槍管三支（編號000000－0至000000－0號）
    分別長約一一三．一ＭＭ至一一三．五ＭＭ土造金屬槍管，
    可組裝於適用槍枝（ＧＬＯＣＫ一七型），照片五之槍管四
    支（編號二二六四三二－十一至二二六四三二－十四號），
    係分別長約九十．一ＭＭ至九十．七ＭＭ之土造金屬槍管半
    成品，有刑事警察局刑鑑字第○九二○二二六四三二號槍彈
    鑑定書可稽，被告既稱所出賣的為長的ＧＬＯＣＫ一七型槍
    管，可認被告所出售的為照片三所示之土造金屬槍管成品無
    訛，被告雖稱出售之槍管無法使用云云，惟扣案之槍管十四
    支、滑套十五個、槍身十二個、不具殺傷力之子彈五十二顆
    、彈匣十八個經內政部警政署保安組鑑定後，其中編號00
    0000－0至000000－0號槍管確認係內政部於八
    十六年十一月二十四日臺（八六）內警字第八六七○六八三
    號公告之槍砲彈藥主要組成零件，編號二二六四三二－十至
    二二六四三二－十四號槍管為土造金屬槍管半成品、滑套均
    為玩具手槍滑套、槍身均為玩具手槍槍身、子彈五十二顆不
    具殺傷力、彈匣為玩具金屬彈匣，均非屬上開公告之槍砲彈
    藥主要組成零件，有內政部九十四年十月十四日內授警字第
    ○九四○一○一三九○號函（本院卷）可參，顯見被告出售
    予蘇文鈿之槍管為槍砲彈藥主要組成零件無誤，被告上開辯
    稱亦無可採，是被告販賣屬槍砲彈藥主要組成零件之槍管既
    遂犯行明確。
  (六)綜上所述，被告連續未經許可製造可發射子彈具有殺傷力之
    改造玩具手槍既、未遂及具殺傷力之子彈既遂，進而連續以
    在網路上刊登廣告之方式，販賣可發射子彈具有殺傷力之改
    造玩具手槍及具殺傷力之子彈未遂、販賣槍砲彈藥主要組成
    零件之槍管既遂等犯行堪以認定，應依法論科。
二、按所謂製造包括創製、改造、組合、混合、化合等行為在內
    ，已損壞之零件加以修理亦屬製造，改造行為亦屬製造行為
    之一種（最高法院八十六年度臺上字第七五五八號、九十二
    年度臺上字第九二四號判決可資參照），以玩具手槍改造而
    成可發射子彈具有殺傷力之槍枝，核屬槍砲彈藥刀械管制條
    例第四條第一項第一款所定各種制式槍枝以外之「其他可發
    射子彈具有殺傷力之各式槍砲」。次按土造之金屬槍管成品
    ，係屬槍砲彈藥刀械管制條例第四條第三項所定其他各式槍
    砲之主要組成零件，此經內政部依該條例第四條第三項之規
    定於八十六年十一月二十四日以臺（八六）內警字第八六七
    ○六八三號公告在案。又被告行為後，槍砲彈藥刀械管制條
    例業於九十四年一月二十六日修正公布第四、八、十六、二
    十條條文，增訂第二十條之一條文，並刪除第十、十一、十
    七條條文（以下簡稱為修正前槍砲彈藥刀械管制條例），其
    中就未經許可製造、販賣其他可發射子彈具有殺傷力之各式
    槍砲行為，其處罰規定原列於第十一條第一項，法定刑為五
    年以上有期徒刑，併科一千萬元以下罰金，修正後移列為同
    條例第八條第一項，法定刑為無期徒刑或五年以上有期徒刑
    ，併科一千萬元以下罰金，是比較修正前後之法律規定，以
    修法前之規定對被告最為有利，依刑法第二條第一項但書之
    規定，應適用修正前槍砲彈藥刀械管制條例第十一條第一項
    之規定處斷。核被告丙○○所為，其製造完成有殺傷力之改
    造玩具手槍行為及未有殺傷力之改造玩具手槍行為係犯修正
    前槍砲彈藥刀械管制條例第十一條第一項及同條第五項、第
    一項未經許可製造可發射子彈具有殺傷力之其他各式槍砲之
    既遂、未遂罪，其製造子彈行為係犯槍砲彈藥刀械管制條例
    第十二條第一項未經許可製造子彈罪，其販賣槍管行為係犯
    第十三條未經許可販賣槍砲彈藥之主要組成零件罪，另被告
    已著手為販賣可發射子彈具有殺傷力之改造玩具手槍及具有
    殺傷力之子彈行為，依罪疑惟輕原則僅得認定被告尚未售出
    予他人，如前所述，上開犯罪尚屬未遂，此部分係犯修正前
    槍砲彈藥刀械管制條例第十一條第五項、第一項未經許可販
    賣可發射子彈具有殺傷力之其他各式槍砲未遂罪、槍砲彈藥
    刀械管制條例第十二條第五項、第一項未經許可販賣子彈未
    遂罪。被告為製造有殺傷力之改造玩具手槍而購入槍砲彈藥
    主要組成零件之槍管後持有之行為及為販賣槍管而持有槍砲
    彈藥主要組成零件槍管之行為，與製造有殺傷力之改造玩具
    手槍、子彈後之持有有殺傷力之改造玩具手槍、子彈等低度
    行為，均為製造或販賣之高度行為所吸收，均不另論罪。被
    告所為多次製造可發射子彈具有殺傷力之改造玩具手槍既、
    未遂及多次販賣可發射子彈具有殺傷力之改造玩具手槍未遂
    行為、多次製造有殺傷力之子彈及多次販賣有殺傷力之子彈
    未遂行為，均時間緊接，所犯為構成要件相同之罪名，顯均
    係出於概括之犯意為之，為連續犯，應分別依刑法第五十六
    條規定論以未經許可製造可發射子彈具有殺傷力之其他各式
    槍砲既遂罪、未經許可販賣可發射子彈具有殺傷力之其他各
    式槍砲未遂罪及未經許可製造子彈罪、未經許可販賣子彈未
    遂罪，並加重其刑。被告同時製造可發射子彈具有殺傷力之
    改造玩具手槍及製造子彈，係一行為觸犯未經許可製造可發
    射子彈具有殺傷力之其他各式槍砲罪及未經許可製造子彈罪
    二罪名，同時販賣可發射子彈具有殺傷力之改造玩具手槍未
    遂、販賣子彈未遂及販賣槍砲彈藥刀械主要組成零件既遂，
    係一行為觸犯未經許可販賣可發射子彈具有殺傷力之其他各
    式槍砲未遂罪、未經許可販賣子彈未遂罪及未經許可販賣槍
    砲彈藥刀械主要組成零件既遂罪等罪名，均為想像競合犯，
    應依刑法第五十五條規定，分別從一重之未經許可製造可發
    射子彈具有殺傷力之其他各式槍砲罪及未經許可販賣可發射
    子彈具有殺傷力之其他各式槍砲未遂罪處斷。又被告未經許
    可製造可發射子彈具有殺傷力之其他各式槍砲罪及未經許可
    販賣可發射子彈具有殺傷力之其他各式槍砲未遂罪間，有方
    法目的之牽連關係，應依刑法第五十五條牽連犯規定，從一
    重即未經許可製造可發射子彈具有殺傷力之其他各式槍砲罪
    處斷。被告所為未經許可販賣子彈未遂犯行及未經許可販賣
    槍砲彈藥主要組成零件犯行，未據公訴人起訴，所為未經許
    可製造可發射子彈具有殺傷力之改造玩具手槍未遂犯行，雖
    經公訴人不另為不起訴處分，然上開部分犯行明確已如前述
    ，且本院認未經許可販賣子彈未遂犯行及未經許可販賣槍砲
    彈藥主要組成零件犯行與起訴之未經許可販賣可發射子彈具
    有殺傷力之改造玩具手槍未遂犯行具有想像競合犯之裁判上
    一罪關係，未經許可製造可發射子彈具有殺傷力之改造玩具
    手槍未遂犯行與起訴之未經許可製造可發射子彈具有殺傷力
    之改造玩具手槍既遂犯行，有連續犯之裁判上一罪關係，均
    為起訴效力所及，基於審判不可分之原則，自應併予審理。
    爰審酌被告製造、販賣上開違禁物之動機、目的、已製造之
    槍、彈數量、已出售之槍砲彈藥主要組成零件數量、危害社
    會安全之程度、被告平日素行及智識程度、被告犯後於本院
    審理中否認犯行未知悔悟犯後態度不佳等一切情狀，量處如
    主文所示之刑，就罰金部分另定以罰金總額與六個月之日數
    比例折算之易服勞役折算標準。扣案如附表一編號第一至六
    號所示之物，均為槍砲彈藥刀械管制條例列管之違禁物，應
    依刑法第三十八條第一項第一款諭知沒收，而附表一編號第
    七至九號所示之物，均為製造槍、彈所用之物，附表一編號
    十扣案仿ＧＬＯＣＫ廠一七型半自動手槍製造之玩具手槍換
    裝土造金屬槍管而成之改造手槍一支（槍枝管制編號：00
    00000000號），經鑑定結果雖不具殺傷力，惟該改
    造手槍係被告所有供製造具殺傷力改造手槍所用之物，附表
    一編號十一至十三號所示之物，為被告販賣槍、彈、槍管所
    用之物，復為被告坦承為其所有之物，均應依刑法第三十八
    條第一項第二款諭知沒收。至於有殺傷力之改造子彈二顆中
    ，為鑑定而實際試射一顆，試射後已不能再次擊發而非屬違
    禁物，試射後所餘之物又非被告犯罪所用或犯罪所得之物，
    而被告另持有玩具手槍滑套十五個、玩具手槍槍身十二個、
    玩具金屬彈匣十八個，參酌被告係以換裝槍管之方式製造有
    殺傷力之改造玩具手槍，上開玩具滑套、槍身、彈匣顯係被
    告拆卸玩具手槍所餘物品，非犯罪所用或所得之物，又非法
    律禁止持有之物，而扣案行動電話內ＳＩＭ卡一張，通常僅
    係電信公司提供給用戶使用之物，非屬用戶所有，及玩具子
    彈五十二顆，均不依法諭知沒收，附此敘明。
據上論斷，應依刑事訴訟法第二百九十九條第一項，修正前槍砲
彈藥刀械管制條例第十一條第一項、第五項、第十二條第一項、
第五項、第十三條第一項，刑法第十一條前段、第二條第一項但
書、第五十六條、第五十五條、第四十二條第三項、第三十八條
第一項第一款、第二款，罰金罰鍰提高標準條例第二條，現行法
規所定貨幣單位折算新臺幣條例第二條，判決如主文。
本案經檢察官徐文豪到庭執行職務。
中　　華　　民　　國　　94　　年　　11　　月　　10　　日
                  臺灣桃園地方法院刑事第四庭
                      審判長法  官    黃斯偉
                            法  官    張淑華
                            法　官　  蘇昭蓉
以上正本證明與原本無異。
如不服本判決，應於送達後10日內，向本院提出上訴狀。
                            書記官　  韓若玉
中　　華　　民　　國　　94　　年　　11　　月　　10　　日
附錄法條：修正前槍砲彈藥刀械管制條例第十一條第一項、第十
二條第一項、第十三條第一項
修正前槍砲彈藥刀械管制條例第11條第1項
未經許可，製造、販賣或運輸第4 條第1 項第1 款所稱其他可發
射金屬或子彈具有殺傷力之各式槍砲者，處5 年以上有期徒刑，
併科新台幣1000 萬元以下罰金。
槍砲彈藥刀械管制條例第12條第1項
未經許可，製造、販賣或運輸子彈者，處1 年以上7 年以下有期
徒刑，併科新台幣500 萬元以下罰金。
槍砲彈藥刀械管制條例第13條第1項
未經許可，製造、販賣或運輸槍砲、彈藥之主要組成零件者，處
 3 年以上10年以下有期徒刑，併科新台幣700 萬元以下罰金。
附表一：
一、仿ＧＬＯＣＫ廠一七型半自動手槍製造之玩具手槍換裝土造
    金屬槍管而成之改造手槍壹支（槍枝管制編號：00000
    00000號）。
二、仿ＦＢＩ廠半自動手槍製造之玩具手槍換裝土造金屬槍管而
    成之改造手槍壹支（槍枝管制編號：0000000000
    號）。
三、仿ＣＯＬＴ廠半自動手槍製造之玩具手槍換裝土造金屬槍管
    而成之改造手槍壹支（槍枝管制編號：000000000
    0號）。
四、仿德林吉雙管手槍製造之金屬玩具手槍，貫通槍管阻鐵改造
    而成之改造手槍壹支（槍枝管制編號：000000000
    0號）。
五、有殺傷力之改造子彈壹顆（另壹顆經鑑驗試射）。
六、槍枝主要組成零件之土造金屬槍管玖支（編號000000
    －0至000000－0號）。
七、土造金屬槍管半成品伍支（編號二二六四三二－十至二二六
    四三二－十四號）。
八、鑽床壹臺、小型車床壹臺、砂輪機壹臺、切割器壹臺、空壓
    機壹臺、萬力鉗壹臺、電鑽壹臺、榔頭壹支、游標卡尺壹支
    、銼刀壹支、鑽頭貳支、加力鉗壹支、底火貳佰貳拾伍個、
    火藥壹佰壹拾參顆、大砂輪片伍片、小砂輪片伍片、小挫刀
    壹支。
九、槍枝分解說明書壹本。
十、仿ＧＬＯＣＫ廠一七型半自動手槍製造之玩具手槍換裝土造
    金屬槍管而成之改造手槍壹支（槍枝管制編號：00000
    00000號）。
十一、送貨單收據貳張。
十二、電腦壹組。
十三、行動電話壹支（序號000000000000000號
      ），不含ＳＩＭ卡。
附表二（張貼之拍賣訊息）：
┌──┬─────┬─────┬─────┬─────────┐
│編號│拍賣物品名│ 拍賣編號 │拍賣時間  │備 註             │
│    │稱??    │          │          │                  │
├──┼─────┼─────┼─────┼─────────┤
│ 一 │華山道具槍│b0000000  │92.10.19  │問題欄表明能打穿  │
│    │FBI       │          │15:16 至  │BMW的板子。       │
│    │          │          │92.10.26  │                  │
│    │          │          │15:16     │                  │
├──┼─────┼─────┼─────┼─────────┤
│ 二 │90道具槍  │b0000000  │92.10.19  │問題欄表明槍管是通│
│    │          │          │18:36至   │的，M84 槍枝的槍管│
│    │          │          │92.10.26  │要價15000 元，槍都│
│    │          │          │18:36     │經過測試，連開十顆│
│    │          │          │          │子彈都沒問題才出售│
│    │          │          │          │。                │
├──┼─────┼─────┼─────┼─────────┤
│ 三 │ FBI      │b0000000  │92.10.20  │刊登照片註明槍管由│
│    │          │          │23:45至   │鋼製成。          │
│    │          │          │92.10.29  │問題欄表明買槍有附│
│    │          │          │23:45     │一個彈匣的子彈    │
├──┼─────┼─────┼─────┼─────────┤
│ 四 │各式槍種  │b0000000  │92.10.22  │刊登照片註明出售  │
│    │          │          │12:55至   │G17 、M84 、M92 、│
│    │          │          │92.10.29  │45、FBI 、PPT 、  │
│    │          │          │12:55     │掌心雷、槍管，現有│
│    │          │          │          │槍種FBI、PPT。    │
│    │          │          │          │問題欄表明槍要測試│
│    │          │          │          │成功才會賣，有單賣│
│    │          │          │          │金屬槍管，92槍枝  │
│    │          │          │          │50000 元有配一個彈│
│    │          │          │          │匣的子彈，槍管單買│
│    │          │          │          │15000元。         │
├──┼─────┼─────┼─────┼─────────┤
│ 五 │M92 鋼製槍│b0000000  │92.11.02  │問題欄表明連絡電話│
│    │管M92 撞針│          │09:37至   │為0000000000號。  │
│    │座        │          │92.11.09  │                  │
│    │          │          │09:37     │                  │
├──┼─────┼─────┼─────┼─────────┤
│ 六 │M92 現有一│b0000000  │92.11.02  │問題欄表明槍枝為全│
│    │枝        │          │09:32至   │金屬做成，其他重要│
│    │          │          │92.11.09  │部分如槍管、撞針、│
│    │          │          │09:32     │撞針座也是鋼製。  │
│    │          │          │          │                  │
├──┼─────┼─────┼─────┼─────────┤
│七  │G17 現有一│b0000000  │92.11.02  │                  │
│    │枝        │          │09:35至   │                  │
│    │          │          │92.11.09  │                  │
│    │          │          │09:35     │                  │
├──┼─────┼─────┼─────┼─────────┤
│八  │限量出售90│b00000000 │92.11.15  │刊登槍枝照片註記槍│
│    │          │          │15:58至   │身全金屬、槍管鋼製│
│    │          │          │92.11.22  │、撞針座鋼製、撞針│
│    │          │          │15:58     │鋼製、無配子彈、配│
│    │          │          │          │紅外線瞄準器、鐵製│
│    │          │          │          │鏡橋、車膛線、滑套│
│    │          │          │          │加強過、50000元。 │
└──┴─────┴─────┴─────┴─────────┘
